Inventaris van het archief van het Ministerie van Koloniën te Londen, 1940-1946 (1948)
Nationaal Archief, Den Haag
- GEDEPONEERDE ARCHIVALIA VAN MR. N.S. BLOM, DIRECTEUR VAN HET INDISCHE DEPARTEMENT VAN JUSTITIE TE LONDEN, 1941-1944, 2
  - Lid van de Buitengewone Raad van Advies, 2.01
    - Ontwerp-koninklijk besluit tot vaststelling van de gewijzigde Nederlands-Indische begroting van 1942; met nota's van de minister van Financiën inzake de begroting over het tweede halfjaar van 1942. Gestencild., 1166; 1 omslag
    - Ontwerp-koninklijke besluiten tot vaststelling van de Nederlands-Indische begroting over 1943; met nota's van de minister van Financiën in Londen en van de Buitengewone Raad van Advies. Gestencild., 1167; 1 pak
      De oorspronkelijk jaarlijkse budgettering is gesplitst in twee halfjaarlijkse begrotingen.
    - Adviezen uitgebracht door de Buitengewone Raad van Advies naar aanleiding van door de ministerraad toegezonden ontwerpen van koninklijke besluiten inzake onderwerpen met betrekking tot Nederlands-Indië; met bijgevoegde inhoudsopgave., 1943; 1168; 1 omslag
    - Adviezen uitgebracht door de Buitengewone Raad van Advies naar aanleiding van door de ministerraad toegezonden ontwerpen van koninklijke besluiten inzake diverse onderwerpen; met bijgevoegde inhoudsopgave., 1943; 1169; 1 omslag
    - Ontwerp-koninklijke besluiten van de ministerraad in Londen, memories van toelichting en nota's van de Buitengewone Raad van Advies houdende wettelijke regelingen voor het Koninkrijk in geval van terugkeer van de regering naar Nederland. Gestencild., 1943; 1170; 1 omslag
      De z.g. 'terugkeerbesluiten' o.a. inzake de bijzondere staat van beleg, zuivering, bestuursvoorziening, buitengewoon strafrecht, militaire rechtspleging.
    - Ontwerp-koninklijke besluiten houdende een regeling tot betaling van voorschotten op de winstbelasting; met memories van toelichting en adviezen van de Buitengewone Raad van Advies., 1943 apr. - nov.; 1171; 1 omslag
    - Bij de Buitengewone Raad van Advies ingekomen memorandum betreffende de Nederlandse luchtvaartindustrie; met notawisseling met de minister van Waterstaat., 1943 mrt. - juni; 1172; 1 omslag
    - Nota van de minister van Onderwijs aan de Buitengewone Raad van Advies inzake de te nemen maatregelen voor studenten, die door de oorlog in hun studie zijn belemmerd., 1943 nov.; 1173; 1 omslag
  - Lid van de Studie-groep voor Reconstructieproblemen, 2.02
    - Ledenlijsten van de studiegroep voor reconstructie problemen en schema's van de door de studiegroep ingestelde commissies., 1941-1942; 1174; 1 omslag
    - Correspondentie van mr. N.S. Blom over zijn lidmaatschap van de studiegroep en zijn deelname aan het hieronder ressorterende werk-comité en de Juridische Commissie., 1942-1943; 1175; 1 omslag
    - Notulen van de vergaderingen van het werk-comité voor reconstructie problemen, nrs. 98-116, ingekomen bij Blom als lid., 1943 juli - dec.; 1176; 1 omslag
    - Correspondentie van mr. N.S. Blom omtrent de besprekingen in de Juridische Commissie over de berechting van oorlogsmisdadigers., 1942 sep. - nov.; 1177; 1 omslag
    - Stukken betreffende de instelling van een Coördinatie Commissie voor Reconstructievraagstukken voor het Koninkrijk., 1942 okt. - nov.; 1178; 1 omslag
    - Nota's van het Ministerie voor Algemene Oorlogvoering betreffende het overzicht van de terugkeer- en reconstructievraagstukken en het hierbij opgestelde urgentieprogramma., 1943 apr. - mei; 1179; 1 omslag
    - Briefwisseling met het Studie-Genootschap voor Nederlandse Belangen in Kaapstad, Zuid-Afrika., 1943 mrt. - nov.; 1180; 1 omslag
    - Rapport uitgebracht door de Commissie I-A betreffende de toekomstige organisatie van een statengemeenschap; met Engelse versie. Gestencild., 1943 juni; 1181; 1 omslag
    - Rapport uitgebracht door de Commissie I-B, C en D inzake economische groepsvorming; met Engelse versie. Gestencild., 1943 feb. - mrt.; 1182; 1 omslag
    - Rapporten uitgebracht door de Commissie I-E betreffende de aan Duitsland te berekenen schadevergoeding en de te nemen economische maatregelen; met briefwisseling., 1942 juli - 1943 dec.; 1183; 1 omslag
    - Rapporten uitgebracht door de Commissie II-A betreffende de wapenstilstands- en vredesvoorwaarden op te leggen aan Duitsland en Japan en de verhouding tot deze landen na de oorlog; met briefwisseling. Gestencild., 1942 aug. - 1943 dec.; 1184; 1 omslag
    - Rapport uitgebracht door de Commissie II-G inzake territoriale maatregelen ten opzichte van Duitsland. Gestencild., 1944; 1185; 1 omslag
    - Nota van een in New York verblijvende groep Nederlanders onder leiding van T. Elink Schuurman betreffende Plannen ten aanzien van een overwonnen Duitsland. Gestencild., 1943 sep.; 1186; 1 omslag
    - Rapport uitgebracht door de Commissie III-A betreffende de voorkoming en bestrijding van werkloosheid, met bijlagen. Gestencild., 1944 aug.; 1187; 1 deel
    - Rapporten uitgebracht door de Commissie III-C en IV-B (9) inzake de maritieme en militaire samenwerking na de oorlog en de verdediging van het rijk in en buiten Europa., 1944 mei en okt.; 1188; 1 omslag
    - Rapporten uitgebracht door de Commissie III-D betreffende de Nederlandse verkeerssituatie en de internationale verbindingen; met correspondentie., 1942 apr. - 1943 okt.; 1189; 1 omslag
    - Interim-rapport van de Commissie III-E inzake opvoedingsvraagstukken en internationale culturele overeenkomsten; met Engelse versie. Gestencild., 1942 mei; 1190; 1 omslag
      Gericht aan Van Mook als minister van Koloniën, kopie-exemplaar van mr. N.S. Blom.
    - Rapport uitgebracht door de Commissie III-F betreffende het emigratie-vraagstuk; met nota omtrent de emigratie naar Zuid-Afrika. Gestencild., 1943 nov. en ongedateerd (1944); 1191; 1 omslag
    - Rapporten uitgebracht door de Commissie IV-A (1-4) betreffende de staat van beleg, de tijdelijke handhaving van vijandelijke maatregelen, de berechting van oorlogsmisdadigers en het vreemdelingenbeleid. Gestencild., 1942 mei - 1943 juni; 1192; 1 omslag
    - Rapport van de Commissie IV-A (6) inzake een blijvende economische voorlichtingsinstantie na terugkeer in Nederland; met bijbehorende briefwisseling. Gestencild., 1942 dec. - 1943 apr.; 1193; 1 omslag
    - Rapport uitgebracht door de Commissie IV-A (II) inzake het herstel van het binnenlands vervoer en verkeer. Gestencild., 1944 okt.; 1194; 1 omslag
    - Rapporten uitgebracht door de Medische Commissie IV-A (12), nrs. 1-5 met bijlagen. Gestencild., 1942 dec. - 1943; 1195; 1 omslag
    - Rapport uitgebracht door de Commissie IV-B (1-2) en (4-7) inzake de toekomstige structuur van het binnenlands bestuur in Nederland, twee versies. Gestencild., 1943 dec. en 1944 mei; 1196; 1 omslag
    - Nota's uitgebracht door de Commissie IV-B (12) inzake maatregelen ter verhoging van het sociale en culturele peil van de bevolking en inzake het vrijetijdsprobleem. Gestencild., 1944 apr., nov.; 1197; 1 omslag
    - Interim- en eindrapport van de Commissie IV-B (14) inzake handhaving of wijziging van bestaande bepalingen ten opzichte van vereniging en vergadering, en van radio-omroep en pers. Gestencild., 1943 jan. en okt.; 1198; 1 omslag
    - Rapporten uitgebracht door de Commissie IV-B (18) inzake de landspolitiek ten opzichte van de landbouw, tuinbouw en veeteelt., 1943 mrt. - 1944 apr.; 1199; 1 pak
    - Rapport uitgebracht door de Commissie IV-B (21) inzake de handelsbetrekkingen., 1944 nov.; 1200; 1 omslag
    - Nota uitgebracht door de Commissie IV-B (23) inzake de wenselijkheid een permanent college van adviseurs voor economische en maatschappelijke vraagstukken in te stellen, met bijlagen., 1944 sep.; 1201; 1 omslag
    - Memorandum inzake een permanent college van adviseurs voor economische en maatschappelijke vraagstukken opgesteld door het werk-comité van de studiegroep voor reconstructie problemen; met briefwisseling., 1943 sep. - okt.; 1202; 1 omslag
    - Rapport over het verzekeringswezen in Nederland voor en na de invasie, zomede post-war planning, rapport van n.n. ingekomen bij mr. N.S. Blom., ongedateerd (1943); 1203; 1 omslag
  - Lid van de Raad van Bijstand voor Nederlands-Indische Zaken, 2.03
    - Stukken betreffende de congressen van het Institute for Pacific Relations in New York en de hierbij aangesloten National Council for the Netherlands and the Netherlands-Indies; met correspondentie en ingekomen nota's., 1942 juli - 1943 sep.; 1204; 1 omslag
      De stukken zijn ingekomen bij mr. N.S. Blom als secretaris van de Raad van Bijstand voor Nederlands-Indische Zaken in Londen.
    - Briefwisseling van mr. N.S. Blom met de Commissie voor Nederlands-Indië, Suriname en Curaçao in Amerika en anderen betreffende de bedenkingen tegen de informatie afkomstig van J.P.M. Stibbe, vroeger handelsagent van de firma Geo Wehry in Japan., 1942-1943; 1205; 1 omslag
  - Lid van de Commissie belast met het treffen van maatregelen ten behoeve van opvarenden van de Koopvaardij, 2.04
    - Stukken van de commissie belast met het treffen van maatregelen ten behoeve van opvarenden van de koopvaardij, ingesteld door het Ministerie van Sociale Zaken in Londen., 1942-1943; 1206-1207; 2 pakken
      - Aanstellingsbesluit als lid van mr. N.S. Blom, agenda's, bijlagen en notulen van de eerste - tiende vergadering; met documentatiemateriaal, 1942 sep. - 1943 juni, 1206
      - Agenda's, bijlagen en notulen van de elfde - twintigste vergadering, 1943 juni - dec., 1207
  - Overige lidmaatschappen, 2.05
    - Brieven van prof.dr. J.A. Veraart betreffende de vergaderingen van de Entente des Parlementaires des Pays Occupés (EPPO) in Londen, ingekomen bij mr. N.S. Blom als lid. Deels kopieën., 1943 mei - dec.; 1208; 1 omslag
    - Teksten van lezingen voor de Nederlandsche Kring in Londen verzameld door mr. N.S. Blom. Gestencild., 1942 sep. - 1943 jan.; 1209; 1 omslag
      Het betreft: G.J. Sas, over veiligheid door internationale militaire samenwerking; W.Chr. Posthumus Meyjes, over de toekomstige verhouding van Nederland tegenover Duitsland; D. Crena de Iongh, over monetaire reconstructie problemen; P. Rijkens, over de overheid en het particuliere bedrijfsleven.